【裁判字號】    95,訴,1657
【裁判日期】    951124
【裁判案由】    毒品危害防制條例
【裁判全文】
臺灣臺北地方法院刑事判決              95年度訴字第1657號
公  訴  人  臺灣台北地方法院檢察署檢察官
被      告  甲○○
上列被告因違反毒品危害防制條例案件，經檢察官聲請以簡易判
決處刑（95年度毒偵字第1816號），本院認不宜以簡易判決處刑
（95年度字第3193號），改用通常程序審理，因被告於準備程序
中先就被訴事實為有罪之陳述，經本院合議庭裁定適用簡式審判
程序，茲判決如下：
    主  文
甲○○施用第一級毒品，累犯，處有期徒刑捌月；扣案含第一級
毒品海洛因成分之白粉伍包（合計淨重肆點壹公克）均沒收銷
燬；上開毒品包裝袋伍個及注射針筒伍支均沒收。又施用第二級
毒品，累犯，處有期徒刑陸月；扣案吸食器貳個均沒收。應執行
有期徒刑壹年；扣案含第一級毒品海洛因成分之白粉伍包（淨重
肆點壹公克）均沒收銷燬；上開毒品包裝袋伍個、注射針筒伍
支及吸食器貳個均沒收。
    事  實
一、甲○○前於民國80年間，因違反肅煙毒條例案件，經臺灣高
    等法院81年度上訴字第1324號判處有期徒刑3年6月確定，於
    81年12月9日入監服刑，並接續執行其於81年間所犯違反肅
    清煙毒條例、偽造文書案件之應執行刑有期徒刑3年4月，及
    所犯偽造印文、違反麻醉藥品管理條例案件之應執行刑有期
    徒刑8月，於84年8月9日假釋出監，刑期應至89年4月15日始
    屆滿；出獄後，又因違反麻醉藥品管理條例案件，經臺灣高
    等法院85年度上易字第2543號判處有期徒刑7月確定，復因
    違反藥事法案件經本院85年度訴字第1966號判處有期徒刑8
    月，及違反麻醉藥品管理條例案件經本院85年度易字第5090
    號判處有期徒刑8月（上開二案件經本院86年度聲字第683號
    裁定應合併執行有期徒刑1年2月），上開假釋因而撤銷，於
    85年7月30日入監執行，嗣於88年9月27日縮刑假釋出監，刑
    期應至91年10月1日始屆滿；出獄後，又於89年間，因施用
    毒品案件，經依本院90年度毒聲字第78號裁定送觀察、勒戒
    後，認有繼續施用毒品之傾向，並依本院90年度毒聲字第11
    97號裁定送戒治處所施以強制戒治，嗣經本院90年度2322號
    裁定停止戒治並付保護管束，於90年11月8日停止戒治出所
    ，上開假釋則因該次施用毒品案件而撤銷，於同日入監接續
    執行殘刑，於93年9月26日縮刑期執行完畢，而該次施用毒
    品案件，則經臺灣臺北地方法院檢察署檢察官於91年6月24
    日以91年度戒毒偵字第115號認保護管束期滿為不起訴處分
    確定。
二、詎甲○○仍未悔改，仍於上開強制戒治及有期徒刑執行完畢
    後5年內，基於施用第二級毒品甲基安非他命犯意，於95年7
    月4日凌晨某時，在臺北縣新店市○○路○段271號4樓居處，
    以將甲基安非他命置於吸食器內以火燒烤吸食其煙氣之方式
    ，施用第二級毒品甲基安非他命一次，復另行起意，基於施
    用第一級毒品海洛因之犯意，於95年7月5日上午某時，在上
    開居處內，以將含第一級毒品海洛因成分之白粉溶解於水後
    ，以注射針筒施打靜脈之方式，施用第一級毒品海洛因一次
    。嗣於同日下午13時30分許，在上址為警當場查獲，並扣得
    其所有含第一級毒品海洛因成分之白粉5包（合計淨重4.31
    公克）、注射針筒5支及吸食器2個。
三、案經臺北縣政府警察局新店分局報請臺灣臺北地方法院檢察
    署檢察官偵查起訴。
    理  由
一、程序方面：
  (一)按檢察官聲請以簡易判決處刑案件，經法院認為不得或不宜
    以簡易判決處刑者，應適用通常程序審判之，刑事訴訟法第
    452條定有明文。本件檢察官以被告甲○○涉犯毒品危害防
    制條例第10條第1項之施用第一級毒品罪及同條第2項之施用
    第二級毒品罪嫌而聲請以簡易判決處刑，惟被告有如事實欄
    一所示之前科，為累犯，又被告所涉施用第一級毒品犯行，
    法定刑為6月以上5年以下有期徒刑，倘再論以累犯，已逾簡
    易判決處刑所得宣告之刑度範圍，是本件有刑事訴訟法第45
    1條之1第4項第1款所規定不宜以簡易判決處刑之情形，乃改
    依通常程序處理，合先敘明。
  (二)本件被告所犯施用第一級毒品罪、施用第二級毒品罪，均非
    死刑、無期徒刑、最輕本刑為3年以上有期徒刑之罪，亦非
    高等法院管轄第一審案件，於準備程序進行中，被告先就被
    訴事實為有罪之陳述，經告知被告簡式審判程序之旨，並聽
    取檢察官、被告之意見後，本院合議庭裁定由受命法官進行
    簡式審判程序，是本件之證據調查，依刑事訴訟法第273條
    之2規定，不受同法第159條第1項、第161條之2、第161條之
    3、第163條之1及第164條至第170條規定之限制，合先敘明
    。
二、認定犯罪事所憑證據及理由：
  (一)上揭犯罪事實，業據被告於本院審理時坦承在卷；且被告於
    95年7月5日在警局所採集之尿液，經送請台灣檢驗科技股份
    有限公司以EIA酵素免疫分析法初步檢驗及GC/MS氣相層析質
    譜儀法確認檢驗後，均呈甲基安非他命及鴉片類嗎啡陽性反
    應，有該公司出具之濫用藥物檢驗報告1份附卷可憑（見偵
    查卷宗第92頁）。又扣案之白粉5包（合計淨重4.31公克）
    ，經以化學呈色法、氣相層析質譜儀分析法檢驗結果，均含
    第一級毒品海洛因成分，此有法務部調查局95年7月28日調
    科壹字第020008165號鑑定通知書1件在卷可參（見偵查卷第
    90頁）。此外，並有前開毒品、上開毒品包裝袋5個、注射
    針筒5支及吸食器2個等物扣案可資參佐。足見被告之自白核
    與事實相符，應可採為論罪科刑之依據。
  (二)次查，被告前於89年間，因施用毒品案件，經依本院90年度
    毒聲字第78號裁定送觀察、勒戒後，認有繼續施用毒品之傾
    向，並依本院90年度毒聲字第11 97號裁定送戒治處所施以
    強制戒治，嗣經本院90年度2322號裁定停止戒治並付保護管
    束，於90年11月8日停止戒治出所，戒治期間已於91年5月28
    日屆滿，並經臺灣臺北地方法院檢察署檢察官於91年6月24
    日以91年度戒毒偵字第115號認保護管束期滿為不起訴處分
    確定，此有臺灣高等法院被告前案紀錄表1份在卷可稽，其
    於前開強制戒治執行完畢釋放後，5年內再犯本案犯行，與
    毒品危害防制條例第23條第2項之規定相符。
  (三)綜上所述，本件事證明確，被告犯行堪以認定，應予依法論
    科。
三、論罪科刑理由：
  (一)按海洛因、甲基安非他命分別為毒品危害防制條例第2條第
    第2項第1款、第2款明定之第一級毒品、第二級毒品，不得
    持有及施用。核被告所為，係犯毒品危害防制條例第10條第
    1項之施用第一級毒品罪及同條第2項之施用第二級毒品罪。
    被告施用第一級毒品前、後及施用第二級毒品前，持有第一
    級毒品、第二級毒品之低度行為各應為施用之高度行為所吸
    收，不另論罪。
  (二)查被告前於80年間，因違反肅煙毒條例案件，經臺灣高等法
    院81年度上訴字第1324號判處有期徒刑3年6月確定，於81年
    12月9日入監服刑，並接續執行其於81年間所犯違反肅清煙
    毒條例、偽造文書案件之應執行刑有期徒刑3年4月，及所犯
    偽造印文、違反麻醉藥品管理條例案件之應執行刑有期徒刑
    8月，於84年8月9日假釋出監，刑期應至89年4月15日始屆滿
    ；出獄後，又因違反麻醉藥品管理條例案件，經臺灣高等法
    院85年度上易字第2543號判處有期徒刑7月確定，復因違反
    藥事法案件經本院85年度訴字第1966號判處有期徒刑8月確
    定及違反麻醉藥品管理條例案件經本院85年度易字第5090號
    判處有期徒刑8月確定（上開二案件經本院86年度聲字第683
    號裁定應合併執行有期徒刑1年2月確定），上開假釋因而撤
    銷，於85年7月30日入監執行，嗣於88年9月27日縮刑假釋出
    監，刑期應至91年10月1日始屆滿；出獄後，又於89年間，
    因施用毒品案件，經依本院90年度毒聲字第78號裁定送觀察
    、勒戒後，認有繼續施用毒品之傾向，並依本院90年度毒聲
    字第11 97號裁定送戒治處所施以強制戒治，嗣經本院90年
    度2322號裁定停止戒治並付保護管束，於90年11月8日停止
    戒治出所，上開假釋則因該次施用毒品案件而撤銷，於同日
    入監接續執行殘刑，於93年9月26日縮刑期執行完畢，而該
    次施用毒品案件，則經臺灣臺北地方法院檢察署檢察官於91
    年6月24日以91年度戒毒偵字第115號認保護管束期滿為不起
    訴處分確定，此有上開臺灣高等法院被告前案紀錄表在卷可
    按，其前受有期徒刑執行完畢，於5年以內故意再犯本件最
    重本刑為有期徒刑以上之罪，為累犯，應依刑法第47條第1
    項規定，分別加重其刑。
  (三)爰審酌被告經強制戒治執行完畢釋放後仍無法戒除惡習，此
    次再度施用第一級毒品海洛因、第二級毒品甲基安非他命，
    其抗拒毒品之意志力薄弱，惟念及被告施用毒品僅戕害其個
    人身體、健康，且犯罪後尚能坦承犯行，已有悔改之意、態
    度良好等一切情狀，分別量處如主文所示之刑，並定其應執
    行刑。
  (四)扣案含第一級毒品海洛因成分之白粉5包（合計淨重4.13公
    克），係查獲之第一級毒品，不問屬於犯人與否，均依毒品
    危害防制條例第18條第1項前段，沒收銷燬之。上開毒品之
    包裝袋5個及吸食器2個係被告所有供施用毒品犯罪所用之物
    ，注射針筒5支則係被告與案外人伍於萍共同所有供施用毒
    品所用之物，業據被告分別供明在卷，上開物品均依刑法第
    38條第1項第2款沒收之。
四、適用法律：
  (一)程序法方面：刑事訴訟法第452條、第273條之1第1項、299
    條第1項前段。
  (二)實體法方面：毒品危害防制條例第10條第1項、第2項、第18
    條第1項前段，刑法第11條前段、第47條第1項、第51條第5
    款、第38條第1項第2款。
本案經檢察官蔡立文到庭執行職務
中    華    民    國    95    年    11    月    24    日
                  刑事第十二庭  法  官  陳慧萍
以上正本證明與原本無異。
如不服本判決，應於判決送達後10日內，向本院提出上訴狀。
                                書記官  何適熹
中    華    民    國    95    年    11    月    28    日
附錄本案論罪科刑法條：
毒品危害防制條例第10條
施用第一級毒品者，處6月以上5年以下有期徒刑。
施用第二級毒品者，處3年以下有期徒刑。


司法院資訊處製作；財團法人民間司法改革基金會備份。
